【裁判字號】    92,易,196
【裁判日期】    920516
【裁判案由】    電子遊戲場業管理條例等
【裁判全文】
臺灣雲林地方法院刑事判決                          九十二年度易字第一九六?
    公  訴  人  臺灣雲林地方法院檢察署檢察官
    被      告  甲○○
右列被告因電子遊戲場業管理條例案件，經檢察官聲請簡易判決處刑（九十二年度偵
字第九二二號），本院斗六簡易庭簽請改依通常程序審理，本院判決如左：
    主  文
甲○○違反未依電子遊戲場業管理條例規定辦理營利事業登記者，不得經營電子遊戲
場業之規定，處有期徒刑肆月，如易科罰金，以參佰元折算壹日。
扣案賭博性電子遊戲機伍台（滿貫大亨麻將台貳台、水果盤壹台、小瑪琍異體龍壹台
、王牌對決壹台）、賭資新臺幣柒仟伍佰捌拾元均沒收。
    事  實
一、甲○○係位於雲林縣斗六市○○路五二巷五四號「和田釣魚池」之負責人，其於
    電子遊戲場業管理條例於民國八十九年二月三日公布日施行，同年月五日生效後
    ，未依電子遊戲場業管理條例、商業登記法等規定向主管機關雲林縣政府申請設
    立、辦理營利事業登記完竣，即自九十二年二月九日起，在雲林縣斗六市○○路
    五二巷五四號「和田釣魚池」池畔之公眾得出入之場所，擺設賭博性電子遊戲機
    滿貫大亨麻將台二台、水果盤一台、小瑪琍異體龍一台、王牌對決一台，以經營
    電子遊戲場業，並以上揭機具供其與不特定客人賭玩，客人每次投注新臺幣（下
    同）十元開一分，押中時可得一至五分，若不再賭玩，螢幕上所餘分數，賭客可
    以一分向甲○○兌換十元現金，嗣於九十二年二月十七日下午四時四十分許，適
    林勝義（另由檢察官聲請簡易處刑）在上址賭玩時，為警查獲，並扣得上開電子
    遊戲機五台及自遊戲機內取出賭資七千五百八十元。
二、案經雲林縣警察局斗六分局報請臺灣雲林地方法院檢察署檢察官偵查起訴。
    理  由
一、訊據被告甲○○於本院審理時，對於右揭時、地為警查獲前開賭博性電子遊戲機
    及以上揭電子遊機具與不特定人賭博財物之行為等事實，均坦承不諱。（一）被
    告既未依電子遊戲場業管理條例第十一條第一項規定向主管機關雲林縣政府申請
    核發營利事業登記證及營利級別證，其未依該條例辦理營利事業登記者，依同條
    例第十五條之規定，自不得經營電子遊戲場業，卻仍將上開台電子遊戲機擺設在
    前揭釣魚池畔，其違法行為已屬明顯。（二）被告涉有以上揭機具與不特定之人
    賭博財物一事，並據在場賭客林勝義在檢察官訊問時，供述屬實。（三）此外，
    並有雲林縣警察局斗六分局臨檢紀錄表有在卷可稽；復有上開賭博性電子遊戲機
    滿貫大亨麻將台二台、水果盤一台、小瑪琍異體龍一台、王牌對決一台，及自遊
    戲機內取出賭資七千五百八十元扣案可證，可見被告自白有擺設有上開賭博性電
    子遊戲機及賭博之行為與事實相符。本件事證明確，被告犯行堪以認定。
二、按電子遊戲場業管理條例業於八十九年二月三日公布施行，於同年月五日生效，
    該條例第十一條第一項規定：電子遊戲場業於申請營利事業登記時，除應依相關
    法令辦理外，應向直轄市、縣（市）主管機關申請核發營利事業登記證及營利級
    別證，未依該條例辦理營利事業登記者，依同條例第十五條之規定，即不得經營
    電子遊戲場業，違反者應依同條例第二十二條規定科處；又按電子遊戲場業管理
    條例所規定之電子遊戲場業，其規範之目的旨在使欲經營電子遊戲場業之業者，
    均須先符合該條例之規定，以健全電子遊戲場業之管理及營運，故不以專營或主
    要營業為設置電子遊戲機經不特定人娛樂之營利事業為限，其於原有經營事業之
    外，另又於固定場所實際違法經營電子遊戲機台之業者，亦為上開電子遊戲場業
    管理條例所規定之事業；本件被告所經營之釣魚池，有固定之經營場地，被告既
    擺設賭博性電子遊戲機以供不特定顧客把玩營業，即與該條例第十五條之構成要
    件相符，至其所陳列賭博性電子遊戲機具之數量及擺放釣魚池畔之位置，與是否
    違反本規定尚屬無涉。（一）核被告經營電子遊戲場業，未依上開規定辦理營利
    事業登記，所為係犯同條例第二十二條之違反未依電子遊戲場業管理條例規定辦
    理營利事業登記罪。（二）又被告在公眾得出入之場所利用上開賭博性電子遊戲
    機具與不特定之人賭博財物之行為，係觸犯刑法第二百六十六條第一項之賭博罪
    。（三）被告甲○○所犯電子遊戲場管理條例第二十二條（違反同法第十五條）
    、刑法第二百六十六第一項賭博罪，其二罪間，彼此有方法目的之牽連關係，應
    依刑法第五十五條後段，從較重之電子遊戲場管理條例第二十二條（違反同法第
    十五條）論處。（四）爰審酌被告擺設賭博性電子遊戲機係附屬於其所營之「和
    田釣魚池」池畔之公眾得出入之場所，擺設賭博性電子遊戲機具為五台，及經查
    獲有賭資七千五百八十元及被告犯罪後於檢察官偵查中尚能坦認犯行等一切情狀
    ，量處如主文所示之刑，並諭知易科罰金之折算標準，以資懲儆。
三、扣案賭博性電子遊戲機五台（滿貫大亨麻將台二台、水果盤一台、小瑪琍異體龍
    一台、王牌對決一台）為被告所有供其在公眾得出入之場所與不特定之人賭博財
    物之機具，及扣案賭資七千五百八十元，均應依刑法第二百六十六條第二項宣告
    沒收。
據上論斷，應依刑事訴訟法第四百五十二條、第二百九十九條第一項前段，電子遊戲
場業管理條例第二十二條、第十五條，刑法第十一條前段、第五十五條、第二百六十
六條第一項、第二項、第四十一條第一項前段，罰金罰鍰提高標準條例第一條前段、
第二條，判決如主文。
本案經檢察官乙○○到庭執行職務。
中      華      民      國      九十二      年      五      月    十六  日
                                        臺灣雲林地方法院刑事第二庭
                                            法  官  黃  玉  清
右正本證明與原本無異。
如不服本判決，應於判決送達後十日內向本院提出上訴狀( 應附繕本 )。
                                            書記官  陳  姵  君
中      華      民      國      九十二      年      五      月    十六  日
附錄本案論罪科刑法條全文：
電子遊戲場業管理條例
第十五條未依本條例規定辦理營利事業登記者，不得經營電子遊戲場業。
電子遊戲場業管理條例第二十二條
違反第十五條規定者，處行為人一年以下有期徒刑、拘役或科或併科新台幣五十萬元
以上二百五十萬元以下罰金。
中華民國刑法第二百六十六條
在公共場所或公眾得出入之場所賭博財物者，處一千元以下罰金。但以供人暫時娛樂
之物為賭者，不在此限。
當場賭博之器具與在賭檯或兌換籌碼處之財物，不問屬於犯人與否，沒收之。


司法院資訊處製作；財團法人民間司法改革基金會備份。
